臺灣臺南地方法院行政訴訟裁定
111年度簡字第77號
原      告  劉明達  

被      告  臺南市政府都市發展局

代  表  人  莊德樑  
上列當事人間因都市計畫法事件，原告提起行政訴訟，本院裁定
如下：
        主  文
本件移送高雄高等行政法院。
        理  由
一、按「適用簡易訴訟程序之事件，以地方法院行政訴訟庭為第
    一審管轄法院。下列各款行政訴訟事件，除本法別有規定外
    ，適用本章所定之簡易程序：一、關於稅捐課徵事件涉訟，
    所核課之稅額在新臺幣40萬元以下者。二、因不服行政機關
    所為新臺幣40萬元以下罰鍰處分而涉訟者。三、其他關於公
    法上財產關係之訴訟，其標的之金額或價額在新臺幣四十萬
    元以下者。四、因不服行政機關所為告誡、警告、記點、記
    次、講習、輔導教育或其他相類之輕微處分而涉訟者。五、
    關於內政部入出國及移民署之行政收容事件涉訟，或合併請
    求損害賠償或其他財產上給付者。六、依法律之規定應適用
    簡易訴訟程序者。前項所定數額，司法院得因情勢需要，以
    命令減為新臺幣20萬元或增至新臺幣60萬元。第二項第五款
    之事件，由受收容人受收容或曾受收容所在地之地方法院行
    政訴訟庭管轄，不適用第十三條之規定。但未曾受收容者，
    由被告機關所在地之地方法院行政訴訟庭管轄。」，行政訴
    訟法第229條定有明文；次按訴訟之全部或一部，法院認為
    無管轄權者，依原告聲請或依職權以裁定移送於其管轄法院
    ，行政訴訟法第18條準用民事訴訟法第28條第1項定有明文
    ；再按適用通常訴訟程序之事件，以高等行政法院為第一審
    管轄法院，行政訴訟法第104條之1亦有明文規定。
二、本件原告起訴主張：臺南市政府農業局於110年8月2日會同
    被告機關等相關單位及原告至臺南市○○區○○段000○000○000
    地號等3筆位於都市計畫農業區之土地（下稱系爭土地）稽
    查，發現原告於系爭土地經營飲食店及以貨櫃供人作為休憩
    場所之使用，不符合農業使用，乃移請被告機關辦理。案經
    被告機關審查後認原告違反都市計畫法臺南市施行細則第27
    條規定，爰依都市計畫法第79條第1項及臺南市政 府辦理違
    反都市計畫法案件統一裁罰基準（下稱裁罰基準）規定處 
    新臺幣（下同）6萬元罰鍰，並勒令停止使用或恢復原狀。
    原告不服，遂就被告機關上開裁處書提起訴願，經臺南市政
    府以111年9月2日府法濟字第1111122514號訴願決定書駁回
    原告之訴願，原告不服，遂提起本件行政訴訟。原告並聲明
    ：㈠原處分撤銷。㈡訴訟費用由被告負擔。
三、經查，本件原處分係裁處原告「罰鍰6萬元罰鍰，並勒令停
    止使用或恢復原狀」之處罰，而原告於起訴時之訴之聲明為
    訴請將原處分全部撤銷。惟原處分中關於「並勒令停止使用
    或恢復原狀」之處分，非屬行政訴訟法第229條第2項規定之
    簡易訴訟程序事件之審理範圍，故依行政訴訟法第230條第2
    項規定，本件應適用通常訴訟程序審理，並以高等行政法院
    為第一審管轄法院。次查，被告機關所在地位於臺南市，即
    應由高雄高等行政法院管轄。茲原告向無管轄權之本院起訴
    ，顯係違誤，依上開規定，自應依職權移送於其管轄法院，
    爰裁定如主文。
四、至訴願決定書之教示說明中，雖表示「如不服本訴願決定，
    得於收受決定書次日起2個月內，向臺灣臺南地方法院行政
    訴訟庭提起行政訴訟」，有該訴願決定書在卷可參，惟該教
    示說明，未考量就「並勒令停止使用或恢復原狀」部分之行
    政處分應適用通常訴訟程序，故該教示說明之見解，對本院
    並無拘束力，附此敘明。
中　　華　　民　　國　　111 　年　　11　　月　　3 　　日
　　　　　　　　　行政訴訟庭法　官　侯明正
上為正本係照原本作成。
本裁定不得抗告。
中　　華　　民　　國　　111 　年　　11　　月　　3 　　日
　　　　　　　　　　  　　　書記官　陳惠萍